【裁判字號】    99,易緝,68
【裁判日期】    990528
【裁判案由】    詐欺
【裁判全文】
臺灣高雄地方法院刑事判決              99年度易緝字第68號
公  訴  人  臺灣高雄地方法院檢察署檢察官
被      告  甲○○
上列被告因詐欺案件，經檢察官提起公訴（98年度偵字第14861
號），因被告就被訴事實為有罪之陳述，經告以簡式審判之意旨
，並聽取當事人之意見後，本院裁定進行簡式審判程序審理，判
決如下：
    主  文
甲○○犯詐欺取財罪，處有期徒刑陸月。又犯詐欺取財罪，處有
期徒刑捌月。應執行有期徒刑壹年。
    事  實
一、甲○○於民國97年1月間某日，見報紙賣客票廣告後，依報
    上所載電話聯絡，以1張新臺幣（下同）7000元價格，購買
    如附表所示之支票2 張後，明知該等支票均係屆期無法兌現
    之空頭支票（即俗稱芭樂票），竟意圖為自己不法之所有，
    於97年4 月間中旬，在其任職位於高雄縣鳳山市○○路81號
    之「仁惠婦幼醫院」內，持附表編號1 所示支票向乙○○借
    款，使乙○○誤以為該支票屆期能兌現，借予甲○○13萬元
    ，另意圖為自己不法之所有，於97年5 月間中旬，在上址「
    仁惠婦幼醫院」內，再持附表編號2 所示支票向乙○○借款
    ，使乙○○誤信該支票屆期能兌現，借予甲○○25萬元。嗣
    甲○○於97年5 月下旬無故離職，乙○○屆期提示上開2 紙
    支票均未獲兌現，始知上情。
二、案經乙○○訴由高雄縣政府警察局報請臺灣高雄地方法院檢
    察署檢察官偵查起訴。
    理  由
一、本件被告所犯非死刑、無期徒刑、最輕本刑為3 年以上有期
    徒刑之罪，或高等法院管轄第一審之案件，其於本院準備程
    序中，就被訴事實為有罪之陳述，經告以簡式審判程序之旨
    ，並聽取公訴人及被告之意見後，裁定進行簡式審判程序，
    是本件之證據調查，依刑事訴訟法第273 條之2 規定，不受
    同法第159 條第1 項、第161 條之2 、第161 條之3 、第
    163 條之1 及第164 條至第170 條規定之限制，合先敘明。
二、上揭犯罪事實，業據被告甲○○於本院審理時自白不諱，核
    與證人即被害人乙○○證述情節相符（見警卷第6頁、偵卷
    第6頁），復有附表所示支票影本、華南商業銀行鳳山分行
    98年7月9日華鳳存字第098065號函文暨所檢附之附表編號1
    所示發票人之交易明細、第一商業銀行永春分行98年7月15
    日一永春字第94號函文暨所檢附之附表編號2所示發票人之
    存款往來明細表、對帳單等資料及法務部票據信用資訊連結
    作業查詢資料在卷可稽（見偵卷第39～40頁、第45～69頁、
    第41～44頁、第19～35頁），足見被告上開自白與事實相符
    ，是本案事證已明確，被告犯行洵堪認定，應予依法論科。
三、核被告所為，均係犯刑法第339條第1項之詐欺取財罪。其先
    後2次詐欺犯行，犯意各別，行為互殊，應予分論併罰。又
    被告前於88年間因詐欺、違反醫師法案件，經臺灣高等法院
    高雄分院以91年度上易字第158 號判決，分別判處有期徒刑
    10月、1 年2 月，應執行有期徒刑1 年10月確定（下稱第一
    案），於94年1 月20日縮短刑期假釋出監，嗣被告於假釋期
    間再犯偽造文書及詐欺等案件，分別經臺彎臺北地方法院以
    98年訴緝字第58號判決判處有期徒刑6 月（下稱第二案）、
    臺彎高等法院以98年上易字第358 號判決判處有期徒刑2 年
    （下稱第三案）確定，上開假釋經撤銷，之後第一案經減刑
    ，詐欺罪部分減為有期徒刑5 月、違反醫師法部分減為有期
    徒刑7 月，並與第三案合併定應執行有期徒刑為2 年10月，
    此有臺灣高等法院被告前案紀錄表在卷可稽，足見第一案尚
    未執行完畢，檢察官認該案已於94年5 月27日縮刑期滿執行
    完畢，應論以累犯云云，容有誤會，附此敘明。爰審酌被告
    前有多次詐欺前科，素行欠佳，竟不知悔改，復為本件犯行
    ，且迄未賠償被害人所受損害，並考量其於本院審理時坦承
    犯行，犯後態度非惡，暨其各次詐騙所得、犯罪之目的、手
    段等一切情狀，分別量處如主文所示之刑，並定其應執行刑
    。
據上論斷，依刑事訴訟法第273條之1第1項、第299條第1項前段
，刑法第339 條第1 項、第51條第5 款，刑法施行法第1 條之1
，判決如主文。
本案經檢察官鄧籐墩到庭執行職務。
中    華    民    國    99    年    5     月    28    日
                  刑事第七庭  法  官  洪培睿
以上正本證明與原本無異。
如不服本判決應於收受送達後10日內向本院提出上訴書狀，並應
敘述具體理由；如未敘述上訴理由者，應於上訴期間屆滿後20日
內向本院補提理由書（均須按他造當事人之人數附繕本）「切勿
逕送上級法院」。
中    華    民    國    99    年    5     月    28    日
                              書記官  秦富潔
附錄本案論罪科刑法條：
中華民國刑法第339條
意圖為自己或第三人不法之所有，以詐術使人將本人或第三人之
物交付者，處5年以下有期徒刑、拘役或科或併科1千元以下罰金
。
以前項方法得財產上不法之利益或使第三人得之者，亦同。
前二項之未遂犯罰之。
附表：
   ┌──┬────┬─────┬──────┬────┬────┐
   │編號│ 付款人 │票面金額  │票據號碼    │  發票人│發票日  │
   │    │        │（新台幣）│            │        │        │
   ├──┼────┼─────┼──────┼────┼────┤
   │ 1  │華南商業│13萬元    │YC0000000號 │智磊貿易│97.7.10 │
   │    │銀行鳳山│          │            │有限公司│        │
   │    │分行    │          │            │，負責人│        │
   │    │        │          │            │陳銘裕  │        │
   │    │        │          │            │        │        │
   │    │        │          │            │        │        │
   ├──┼────┼─────┼──────┼────┼────┤
   │ 2  │第一銀行│25萬元    │ZA0000000號 │伊丹麗企│97.8.5  │
   │    │永春分行│          │            │業有限公│        │
   │    │        │          │            │司，負責│        │
   │    │        │          │            │人莊麗真│        │
   └──┴────┴─────┴──────┴────┴────┘

司法院資訊處製作；財團法人民間司法改革基金會備份。
